【裁判字號】    91,訴,580
【裁判日期】    920227
【裁判案由】    毒品危害防制條例
【裁判全文】
臺灣士林地方法院刑事判決                          九十一年度訴字第五八號
    公  訴  人  臺灣士林地方法院檢察署檢察官
    被      告  甲○○  男  二.
右列被告因毒品案件，經檢察官提起公訴（九十一年度毒偵緝字第一五四號）及移送
併辦（台灣台北地方法院檢察署九十一年度毒偵字第四七三號），本院判決如左：
    主  文
甲○○施用第一級毒品，處有期徒刑柒月，扣案第二級毒品安非他命壹包（淨重零點
伍公克）沒收銷燬，安非他命吸食器貳組、分裝鏟壹支沒收。
    事  實
一、甲○○曾因施用毒品案件，經送觀察、勒戒後，認無繼續施用毒品之傾向，由台
    灣士林地方法院檢察署檢察官於民國八十九年五月二日以八十九年度毒偵字第一
    二三二號不起訴處分確定。詎竟不知悔改，復基於施用第二級毒品安非他命之概
    括犯意，先於九十年五月二十三日在台北市○○區○○路一六０巷十弄二九號二
    樓住處，將第一級毒品海洛因及第二級毒品安非他命同時置放於吸食器內燒烤吸
    用，嗣於九十年五月二十三日經警通知到局採尿接受檢驗，呈嗎啡、安非他命陽
    性反應而獲悉上情。甲○○復基於同一施用安非他命之概括犯意，自九十年七月
    間起至九十一年三月二十二日止，在上址以燒烤之方式，多次施用安非他命，平
    均約三、四天或四、五天施用一次。嗣先後於九十年六月三日經警通知到局採尿
    接受檢驗，呈安非他命陽性反應及於九十一年三月二十二日十九時五十分許，在
    台北市中山區○○○路○段九六號十一樓之十二為警查獲，並扣得安非他命一包
    （淨重０‧五公克）及其所有供施用安非他命用之吸食器二組、分裝鏟一支而獲
    悉上情。甲○○經送觀察、勒戒後，認有繼續施用毒品之傾向。
二、案經台北市政府警察局內湖分局報請台灣士林地方法院檢察署檢察官偵查起訴及
    由台北市政府警察局北投分局報請台灣台北地方法院檢察署移送併辦。
    理  由
一、右揭犯罪事實，業據被告甲○○於本院審理時坦承不諱，且被告於九十年五月二
    十三日為警查獲所採尿液，經送台灣尖端先進生技醫藥股份有限公司濫用藥物檢
    驗中心鑑驗結果，呈嗎啡、安非他命陽性反應，有該中心九十年五月二十九日出
    具之濫用藥物檢驗報告在卷可稽；被告於九十年六月三日為警查獲所採尿液，經
    送台灣尖端先進生技醫藥股份有限公司濫用藥物檢驗中心檢驗結果，亦呈安非他
    命陽性反應，有該中心九十年六月十五日出具之濫用藥物檢驗報告附卷為憑；被
    告於九十一年三月二十二日為警查獲所採尿液經送台北市立療養院檢驗結果，仍
    呈安非他命陽性反應，有該院九十一年三月二十六日出具之煙毒尿液檢驗報告書
    存卷可查。而被告九十一年三月二十二日為警查獲時持有之白粉一包，經台北市
    政府警察局北投分局以試劑檢驗結果，確呈安非他命反應（淨重０‧五公克），
    有該局毒品初步鑑驗報告單在卷可證。此外，並有被告所有供施用安非他命用之
    吸食器二組、分裝鏟一支扣案可資佐證。事證明確，被告施用海洛因及安非他命
    之犯行均堪認定，應予依法論科。
二、按海洛因、安非他命分別為毒品危害防制條例第二條第二項第一款、第二款所稱
    之第一級毒品、第二級毒品。因施用毒品案件，經觀察、勒戒後，無繼續施用傾
    向，不起訴處分後，五年內再犯施用毒品罪，經觀察、勒戒後，認有繼續施用毒
    品之傾向者，即應進入刑事訴訟程序審理，此觀毒品危害防制條例第二十條第三
    項規定自明。查被告曾因施用毒品案件，經送觀察、勒戒後，認無繼續施用毒品
    之傾向，由台灣士林地方法院檢察署檢察官於民國八十九年五月二日以八十九年
    度毒偵字第一二三二號不起訴處分確定，有不起訴處分書在卷為憑；而被告本次
    施用毒品經送觀察、勒戒後，認有繼續施用毒品之傾向，有台灣台北看守所出具
    之有無繼續施用毒品傾向證明書附卷可參。是被告於不起訴處分後五年內再犯本
    件施用毒品罪，並經觀察、勒戒後認有繼續施用毒品之傾向，即應依刑事訴訟程
    序審理，合先敘明。
三、核被告所為，係犯毒品危害防制條例第十條第一項、第二項施用第一級毒品罪、
    施用第二級毒品罪。被告持有海洛因、安非他命後進而施用，持有之低度行為，
    分別為施用之高度行為所吸收，不另論罪。被告先後多次施用安非他命之犯行，
    時間密接，所犯構成要件相同，應依連續犯之規定論以一罪，被告於警訊、偵查
    中僅承認部分施用毒品之犯行，致檢察官僅起訴其九十年五月二十二日施用安非
    他命、五月二十三日採尿回溯前二十四小時內施用海洛因、六月三日採尿回溯前
    九十六小時內施用安非他命，其餘如事實欄所載之犯行，則未經起訴，然因該部
    分與起訴部分，具有連續犯裁判上一罪關係，為起訴效力所及，自得由本院併予
    審理，附此敘明。被告同時同地施用第一級毒品海洛因、第二級毒品安非他命，
    應論以想像競合犯，並從重依施用第一級毒品罪處斷。爰審酌被告曾經觀察勒戒
    仍未能悔改，並參酌被告於本院犯罪後坦承犯行，態度良好及施用毒品乃戕害其
    自身健康之行為等及其他一切情狀，量處如主文所示之刑。
四、扣案安非他命一包（淨重０‧五公克）係毒品，除鑑析用罄者外，應依毒品危害
    防制條例第十八條第一項前段規定諭知沒收銷燬。而扣案吸食器二組、分裝鏟一
    支，則為被告所有供施用安非他命犯罪用之物，此據被告供承在卷，爰依刑法第
    三十八條第一項第二款宣告沒收。
據上論斷，應依刑事訴訟法第二百九十九條第一項前段，毒品危害防制條例第十條第
第一項、第二項、第十八條第一項前段，刑法第十一條、第五十五條、第三十八條第
一項第二款，判決如主文。
本案經檢察官陳家美到庭執行職務
中      華      民      國      九十二      年      二    月    二十七  日
                                    臺灣士林地方法院刑事第四庭
                                          法  官  洪  慕  芳
右正本證明與原本無異。
如不服本判決，應於判決送達後十日內，向本院提出上訴狀。
                                          書記官  田  汲  雷
中      華      民      國      九十二      年      三    月      四    日
附錄本案論罪科刑法條全文：
毒品危害防制條例第十條：
  施用第一級毒品者，處六月以上五年以下有期徒刑。
  施用第二級毒品者，處三年以下有期徒刑。


司法院資訊處製作；財團法人民間司法改革基金會備份。
